臺灣橋頭地方法院刑事裁定　
              111年度聲字第534號 
聲  請  人  臺灣橋頭地方檢察署檢察官
受  刑  人  陳意雯



上列聲請人因受刑人數罪併罰有二裁判以上，聲請定其應執行之
刑（111年度執聲字第365號），本院裁定如下：
    主  文
陳意雯所犯如附表所示之罪，所處如附表所示之刑，應執行有期
徒刑貳年伍月。
    理  由
一、聲請意旨略以：受刑人陳意雯因詐欺等4罪，先後經判決確
    定如附表，應依刑法第50條、第53條及第51條第5款，定其
    應執行之刑，爰依刑事訴訟法第477條第1項聲請裁定等語。
二、按裁判確定前犯數罪者，併合處罰之；數罪併罰，有二裁判
    以上者，依第51條之規定，定其應執行之刑；宣告多數有期
    徒刑者，於各刑中之最長期以上，各刑合併之刑期以下，定
    其刑期，但不得逾30年，刑法第50條第1項前段、第53條、
    第51條第5款分別定有明文。另數罪併罰，應依分別宣告其
    罪之刑為基礎，定其應執行刑，此觀刑法第51條規定自明，
    故一裁判宣告數罪之刑，雖曾經定其執行刑，但如再與其他
    裁判宣告之刑定其執行刑時，前定之執行刑當然失效，仍應
    以其各罪宣告之刑為基礎，定其應執行刑。至法律上屬於自
    由裁量事項，尚非概無法律性之拘束，在法律上有其外部界
    限及內部界限。前者法律之具體規定，使法院得以具體選擇
    為適當裁判，此為自由裁量之外部界限。後者法院為自由裁
    量時，應考量法律之目的，法律秩序之理念所在，此為自由
    裁量之內部界限。法院為裁判時，二者均不得有所踰越。在
    數罪併罰而有二裁判以上，應定其應執行刑之案件，法院所
    為刑之酌定，固屬自由裁量事項，然對於法律之內、外部界
    限，仍均應受其拘束（最高法院91年度台非字第32號、92年
    度台非字第187號判決意旨參照）。
三、查受刑人所犯如附表所示之罪，業經本院先後判處如附表所
    示之刑，並於如附表所示之日期分別確定在案，有臺灣高等
    法院被告前案紀錄表及各該刑事判決各1份在卷可稽。茲檢
    察官聲請定其應執行刑，本院審核受刑人所犯如附表所示之
    罪，均係於附表編號1所示判決確定日期前為之，從而，檢
    察官向犯罪事實最後判決之法院即本院聲請定其應執行之刑
    ，本院審核認為正當，應予准許。復受刑人所犯如附表編號
    1、2所示之罪，前經本院以110年度聲字第1388號裁定應執
    行有期徒刑1年4月確定；編號3、4所示之罪，前經本院以11
    0年度審金訴字第210號判決應執行有期徒刑1年4月確定，有
    前開臺灣高等法院被告前案紀錄表及各該刑事裁判各1份在
    卷可憑，參照前揭說明，受刑人既有如附表所示之罪應定其
    應執行之刑，則上開所定應執行之刑即當然失效，本院自可
    更定如附表所示之罪應執行之刑。而本院定其應執行之刑不
    得逾越刑法第51條第5款所定外部界限，即不得重於附表編
    號1至4所示4罪之宣告刑總和（即有期徒刑4年3月），亦應
    受內部界限拘束，即不得重於上開所定應執行之刑之總合（
    即有期徒刑2年8月），並衡酌受刑人所犯如附表所示之罪均
    為三人以上共同詐欺取財罪，犯罪類型、侵害法益、行為態
    樣、手段、動機均相似，於併合處罰時其責任非難重複之程
    度高，暨整體犯罪非難評價、實現整體刑法目的、刑罰經濟
    功能、對被告施以矯正之必要性等情綜合判斷，爰就受刑人
    所犯如附表所示之罪，定其應執行之刑如主文所示。
據上論斷，依刑事訴訟法第477條第1項，刑法第50條第1項前段
、第53條、第51條第5款，裁定如主文。
中　　華　　民　　國　　111 　年　　5 　　月　　20　　日
                  刑事第五庭    法　官  徐右家
以上正本證明與原本無異。
如不服本判決應於收受判決後 20 日內向本院提出上訴書狀，並
應敘述具體理由。其未敘述上訴理由者，應於上訴期間屆滿後20
 日內向本院補提理由書 (均須按他造當事人之人數附繕本)「切
勿逕送上級法院」。
中　　華　　民　　國　　111 　年　　5 　　月　　20　　日
                                書記官  周素秋
附表：
編    號           1          2          3          4 罪    名  詐欺 詐欺 詐欺 詐欺 宣 告 刑  有期徒刑1年1月 有期徒刑1年1月 有期徒刑1年1月 有期徒刑1年 犯    罪 日    期  109年9月14日 109年9月16日 109年9月14日  109年9月16日 最 後 事 實 審 法院 臺灣橋頭地方法院 臺灣橋頭地方法院 臺灣橋頭地方法院 臺灣橋頭地方法院  案號 110年度審金訴字第17號 110年度審金訴字第133號 110年度審金訴字第210號 110年度審金訴字第210號  判決 日期 110年4月27日 110年10月7日 111年1月25日 111年1月25日 確定 判 決 法院 臺灣橋頭地方法院 臺灣橋頭地方法院 臺灣橋頭地方法院 臺灣橋頭地方法院  案號 110年度審金訴字第17號 110年度審金訴字第133號 110年度審金訴字第210號 110年度審金訴字第210號  判決 確定 日期 110年5月26日 110年11月10日 111年3月2日 111年3月2日 是否為得易科罰金之案件  否 否 否 否 備    註  臺灣橋頭地方檢察署 110年度執字第2329號 臺灣橋頭地方檢察署 110年度執字第4393號 臺灣橋頭地方檢察署 111年度執字第1285號 臺灣橋頭地方檢察署 111年度執字第1285號   編號1、2所示之罪應執行有期徒刑1年4月。  編號3、4所示之罪應執行有期徒刑1年4月。